臺灣高雄地方法院刑事判決　　　　　　　 94年度易字第471號
公　訴　人　臺灣高雄地方法院檢察署檢察官
被　　　告　丙○○○
　　　　　　乙○○
上列被告等因竊盜案件，經檢察官提起公訴（94年度偵字第2522
號），嗣因被告等就被訴事實為有罪之陳述，經本院合議庭裁定
由受命法官獨任適用簡式審判程序審理，本院判決如下：
    主  文
丙○○○、乙○○共同連續攜帶兇器毀越安全設備竊盜，丙○○
○處有期徒刑壹年肆月，乙○○處有期徒刑壹年，扣案鐵撬、剪
刀、尖嘴鉗、鑿子各壹支、螺絲起子及自動扳手各貳支均沒收。
    事  實
一、丙○○○基於意圖為自己不法所有之概括犯意，連續於如附
    表編號1、2所示時間、地點，徒手竊取如附表編號1、2所示
    被害人所有之財物，得手後，變賣予位於高雄縣大寮鄉○○
    村○○路378巷內之「大地資源回收場」負責人潘德祥（另
    案偵查中）。
二、丙○○○復承前概括犯意，與乙○○共同基於意圖為自己不
    法所有之概括犯意聯絡，共同連續於如附表編號3至6所示時
    間、地點，各以附表編號3至6所示方式，竊取如附表編號3
    至6所示被害人所有之財物，得手後，於94年1月25日上午8
    時20分許，將如附表編號3至5所示失竊財物攜至「大地資源
    回收場」欲加以變賣時為警查獲，並扣得如附表編號3至5所
    示失竊財物白鐵護欄3個、不銹鋼門1個、白鐵箱板3片、監
    控盤1具，及乙○○所有供丙○○○、乙○○2人為如附表編
    號3至5所示犯行所用之工具鐵撬、剪刀、尖嘴鉗、鑿子各1
    支、螺絲起子及自動扳手各2支，再經丙○○○向警方供承
    如附表編號1、2、6所示犯行，因而查獲上情。
三、案經高雄縣警察局林園分局報告臺灣高雄地方法院檢察署檢
    察官偵查起訴。
    理  由
一、按本件被告丙○○○、乙○○所犯係死刑、無期徒刑、最輕
    本刑為3年以上有期徒刑以外之罪，渠等於準備程序就前揭
    被訴事實為有罪之陳述，經受命法官告知簡式審判程序之旨
    ，並聽取渠等與公訴人之意見後，本院認無不得或不宜改依
    簡式審判程序進行之情事，依刑事訴訟法第273條之1第1項
    、第284條之1規定，裁定本件由受命法官獨任進行簡式審判
    程序，合先敘明。
二、上揭犯罪事實，業據被告丙○○○、乙○○2人於警詢、偵
    查及本院審理中均坦承不諱，並分別經如附表編號3至5所示
    被害人之代理人經濟部水利署南區水資源局巡邏員鄭偉辰、
    國道高速公路局南區工程處屏東工務段工程員陳永靜、臺灣
    省自來水公司大岡山給水場場長賴淵平於警詢中指述在卷。
    此外，復有如附表編號3至5所示失竊財物白鐵護欄3個、不
    銹鋼門1個、白鐵箱板3片、監控盤1具，及被告乙○○所有
    供被告2人為如附表編號3至5所示竊盜犯行所用之工具鐵撬
    、剪刀、尖嘴鉗、鑿子各1支、螺絲起子及自動扳手各2支扣
    案可證；另有鄭偉辰、陳永靜、賴淵平等人領回上開失竊財
    物之贓物認領保管單各1紙、警員蒐證照片24張附卷可稽。
    綜上足認，被告2人前揭自白與事實相符，應堪採為被告2人
    有罪之證據。本案事證明確，被告2人上揭連續竊盜犯行堪
    以認定。
三、查被告2人持以為如附表編號3至5所示犯行之鐵撬、剪刀、
    尖嘴鉗、鑿子各1支、螺絲起子及自動扳手各2支等工具，均
    為金屬材質，質地堅硬，業經本院當庭勘驗無誤，在客觀上
    顯足以對人之生命、身體、安全構成威脅，均屬兇器。次查
    如附表編號5所示臺灣自來水公司大岡山給水場毛巾寮抽水
    站外圍之鐵製圍欄及其上之門鎖，均屬防盜之安全設備。是
    核被告丙○○○如附表編號1、2部分所為，及被告2人如附
    表編號6部分所為，均係犯刑法第320條第1項之竊盜罪；被
    告2人如附表編號3、4部分所為，均係犯同法第321條第1項
    第3款之攜帶兇器竊盜罪；被告2人如附表編號5部分所為，
    均係犯同法第321條第1項第2款、第3款之攜帶兇器毀越安全
    犯意聯絡及行為分擔，為共同正犯。被告丙○○○如附表編
    號1至6所示犯行，及被告乙○○如附表編號3至6所示犯行，
    均時間緊接，並觸犯基本構成要件相同之罪名，顯各係出於
    概括犯意為之，均為連續犯，應依刑法第56條之規定，各論
    以1情節較重之攜帶兇器毀越安全設備竊盜罪處斷，並均加
    重其刑。爰審酌被告2人均正值青年，竟不思以合法途徑獲
    取財物，被告丙○○○連續行竊6次，被告乙○○連續行竊4
    次，嚴重危害被害人之財產權，均不宜寬貸，惟念渠等犯後
    均坦承犯行，態度尚佳等一切情狀，各量處如主文所示之刑
    。扣案鐵撬、剪刀、尖嘴鉗、鑿子各1支、螺絲起子及自動
    扳手各2支等工具，均係被告乙○○所有供被告2人為如附表
    編號3至5所示竊盜犯行所用之物，業據被告2人供承在卷，
    在共犯責任範圍內，爰依刑法第第38條第1項第2款規定，併
    予宣告沒收。
據上論斷，應依刑事訴訟法第273條之1第1項、第284條之1、第
299條第1項前段，刑法第28條、第56條、第321第1項第2款、第3
款、第38條第1項第2款，判決如主文。
本案經檢察官甲○○到庭執行職務。
中　　華　　民　　國　　94　　年　　4 　　月　　22　　日
                  鳳山刑事第1庭    法　官  王雅苑
以上正本證明與原本無異。
如不服本判決，應於收受送達後10日內向本院提出上訴書狀。
　　　　　　　　　　　　　　       書記官  林志衡
中　　華　　民　　國　　94　　年　　4 　　月　　22　　日
附錄法條：
中華民國刑法第321條第1項第2款、第3款
犯竊盜罪而有左列情形之1者，處6月以上、5年以下有期徒刑：
2.毀越門扇、牆垣或其他安全設備而犯之者。
3.攜帶兇器而犯之者。
 附表:
┌─┬───────┬──────────────┐
│編│犯罪時間、    │行為人、犯罪手段、          │
│號│犯罪地點　　　│被害人、所得財物　　　　　  │
├─┼───────┼──────────────┤
│1 │民國93年10月初│丙○○○騎乘其所有之機車至該│
│　│某日上午11時許│處，徒手竊取「王母宮」所有之│
│　│，在高雄縣大寮│金爐2具，得手後，變賣予「大 │
│　│鄉昭明村鳳林一│地資源回收場」之負責人潘德祥│
│　│路135巷3之1號 │，得款新臺幣（下同）450元。 │
│　│「王母宮」。  │                　　　　　　│
├─┼───────┼──────────────┤
│2 │93年11月中旬某│丙○○○騎乘向友人借得之機車│
│　│日上午8時許， │至該處，徒手竊取大寮鄉公所所│
│　│在高雄縣大寮鄉│有之白鐵水溝蓋1只，得手後， │
│　│昭明村鳳林一路│變賣予「大地資源回收場」之負│
│　│上「保安宮」旁│責人潘德祥，得款800元。     │
│　│。　　　　　　│　　　　　　　　　　　　　　│
├─┼───────┼──────────────┤
│3 │94年1月24日晚 │由乙○○駕駛向祖父借用之車牌│
│　│上8時許，在國 │號碼ST-0552號箱型車，搭載張 │
│　│道10號高速公路│簡功偉，並攜帶乙○○所有客觀│
│　│旗山交流道出口│上具有危險性可供兇器使用之鐵│
│　│。　　　　　　│撬、剪刀、尖嘴鉗、鑿子各1支 │
│　│　　　　　　　│、螺絲起子、自動扳手各2支等 │
│　│　　　　　　　│工具至該處，由丙○○○持上開│
│　│　　　　　　　│工具竊取經濟部水利署南區水資│
│　│　　　　　　　│源局南橋監控站所有之白鐵護欄│
│　│　　　　　　　│3個，並由乙○○在旁把風，得 │
│　│　　　　　　　│手後放入上開箱型車內，欲伺機│
│　│　　　　　　　│變賣牟利。                  │
├─┼───────┼──────────────┤
│4 │94年1月25日凌 │由乙○○駕駛上開箱型車搭載張│
│　│晨0時許，在國 │簡功偉，並攜帶上開客觀上具有│
│　│道10號高速公路│危險性可供兇器使用之工具8支 │
│　│旗山交流道出口│至該處，由乙○○持上開工具竊│
│　│下。　        │取國道高速公路局所有之不銹鋼│
│　│　            │門1個，由丙○○○在旁把風， │
│　│　　          │得手後放入上開箱型車內，欲伺│
│　│　　　　　　　│機變賣牟利。                │
├─┼───────┼──────────────┤
│5 │94年1月25日凌 │由乙○○駕駛上開箱型車搭載張│
│　│晨2時許，在國 │簡功偉，並攜帶上開客觀上具有│
│　│道10號高速公路│危險性可供兇器使用之工具8支 │
│　│旗山交流道出口│至該處，由丙○○○持上開工具│
│　│下之臺灣自來水│毀壞該抽水站外圍鐵製圍欄之門│
│　│公司大岡山給水│鎖之安全設備後，由乙○○、張│
│　│場毛巾寮抽水站│簡功偉踰越該鐵製圍欄之安全設│
│　│。            │備，入內分別竊取該抽水站所有│
│　│　　　　　　　│之白鐵箱板3片及監控盤1具，得│
│　│　　　　　　　│手後放入上開箱型車內，欲伺機│
│　│　　　　　　　│變賣牟利。                  │
├─┼───────┼──────────────┤
│6 │94年1月25日上 │由丙○○○、乙○○各自騎乘腳│
│　│午6時許，在高 │踏車至該處，共同徒手竊取不詳│
│　│雄縣大寮鄉鳳山│被害人所有之鐵管5支，得手後 │
│　│水庫旁產業道路│，欲伺機變賣牟利。          │
│　│。            │　　　　　　                │
└─┴───────┴──────────────┘
